【裁判字號】    97,訴,798
【裁判日期】    970530
【裁判案由】    毒品危害防制條例
【裁判全文】
臺灣基隆地方法院刑事判決               97年度訴字第798號
公  訴  人  臺灣基隆地方法院檢察署檢察官
被      告  乙○○
                    （現另案於臺灣桃園女子監獄執行中）
上列被告因違反毒品危害防制條例案件，經檢察官提起公訴（97
年度毒偵字第1042、1086號），因被告所犯為死刑、無期徒刑、
最輕本刑為3 年以上有期徒刑或高等法院管轄第一審案件以外之
罪，且於準備程序進行中，被告先就被訴事實為有罪之陳述，經
本院合議庭裁定進行簡式審判程序，判決如下：
    主  文
乙○○施用第一級毒品，累犯，處有期徒刑柒月；又施用第一級
毒品，累犯，處有期徒刑柒月，扣案之第一級毒品海洛因（驗餘
淨重合計零點貳柒貳公克）沒收銷燬之，上開毒品之包裝袋貳
只及扣案之吸管貳支，均沒收之；又施用第二級毒品，累犯，處
有期徒刑月。應執行有期徒刑壹年；扣案之第一級毒品海洛因
（驗餘淨重合計零點貳柒貳公克）沒收銷燬之，上開毒品之包
裝袋貳只及扣案之吸管貳支，均沒收之。
    事  實
一、乙○○前因施用毒品案件，經觀察、勒戒後，因認有繼續施
    用毒品之傾向，經本院以91年度毒聲字第1117號裁定令入戒
    治處所強制戒治，於民國92年5 月20日停止戒治執行另案徒
    刑，保護管束期滿未經撤銷停止戒治，於92年12月5 日執行
    完畢，並經臺灣基隆地方法院檢察署檢察官以92年度戒毒偵
    字第73號不起訴處分，復因施用第一級毒品案件，經本院以
    96年度訴字第550 號及97年度訴字第103 號判決分別判處有
    期徒刑7 月及10月確定，再經本院就上開96年度訴字第550
    號及97年度訴字第103 號判決所科之刑，以97年度聲字第
    339 號裁定定應執行有期徒刑1 年（尚未執行完畢）；另因
    違反肅清煙毒條例案件，經臺灣高等法院以85年度上訴字第
    1065號判決判處有期徒刑3 年5 月確定，又因違反肅清煙毒
    條例案件，經本院以86年度訴字第555 號判決判處有期徒刑
    3 年2 月、7 月，應執行有期徒刑3 年8 月確定，再因偽造
    文書案件，經臺灣宜蘭地方法院以87年度易字第267 號判決
    判處有期徒刑5 月確定，復經臺灣宜蘭地方法院就前開86年
    度訴字第555 號及87年度易字第267 號判決所科之刑，以87
    年度聲字第1017號裁定定應執行有期徒刑4 年，與前開85年
    度上訴字第1065號判決所科之刑接續執行，於89年12月27日
    因假釋出監，復經撤銷假釋，再度入監執行殘餘刑期4 年18
    日，於96年3 月22日因縮刑期滿執行完畢。
二、詎乙○○仍未戒除毒癮惡習，分別基於施用第一、二級毒品
    之犯意，於下列時、地施用毒品後，於下列時、地為警查獲
    ，並均採集其尿液送驗，始悉其犯行：
（一）於97年3 月8 日下午某時，在位於基隆市○○區○○路某
      飯店房間內，以將第一級毒品海洛因摻入香菸內點燃吸食
      之方式，施用第一級毒品。嗣於同日下午4 時45分許，為
      警在基隆市○○區○○路211 號前查獲。
（二）於97年4 月15日傍晚某時，在位於基隆市七堵區○○○路
      15之38號之友人住處（起訴書誤載為97年4 月15日中午，
      在基隆市○○區○○路129 號住處施用第一級毒品，業經
      公訴檢察官當庭更正），以將第一級毒品海洛因置放於注
      射針筒內，加水混合後注射血管之方式，施用第一級毒品
      ；復另行起意，於相同時、地，以將第二級毒品安非他命
      置放於玻璃球吸食器內，下以火燒烤，吸食所生煙霧之方
      式，施用第二級毒品。嗣於同日晚間7 時30分許，為警在
      基隆市七堵區○○○路15之38號前查獲，並扣得乙○○持
      有之第一級毒品海洛因2 包（驗餘淨重合計0.3272公克）
      及其所有供持有第一級毒品犯罪所用之吸管2 支。
三、案經基隆市警察局第一、三分局報請臺灣基隆地方法院檢察
    署檢察官偵查起訴。
    理  由
壹、程序事項
    被告乙○○所犯者非為死刑、無期徒刑、最輕本刑為3 年以
    上有期徒刑之罪或高等法院管轄第一審案件，其於準備程序
    進行中，先就被訴事實為有罪之陳述，經告知其簡式審判程
    序之旨，並聽取公訴人、被告之意見後，本院合議庭依刑事
    訴訟法第273 條之1 第1 項之規定，裁定由受命法官獨任以
    簡式審判程序進行本案之審理。
貳、實體事項
一、事實認定部分
    上開事實，業據被告於本院審理時坦承不諱，且被告為警查
    獲後，採集之尿液檢體經送臺灣尖端先進生技醫藥股份有限
    公司檢驗，確呈海洛因代謝物嗎啡、可待因及安非他命類之
    陽性檢驗結果，此有該公司97年3 月18日、同年4 月29日出
    具之濫用藥物檢驗報告及基隆市警察局第一、三分局偵辦毒
    品案件尿液檢體對照表附卷可稽，復有查獲現場照片在卷足
    參，另扣案之白色粉末2 包（驗餘淨重合計0.3272公克），
    經鑑定後，含有第一級毒品海洛因之成分，此有交通部民用
    航空局航空醫務中心97年5 月2 日航藥鑑字第0972288 號毒
    品鑑定書附卷可憑，又有吸管2 支扣案可佐，足認被告之自
    白與事實相符，本件事證明確，被告犯行應堪認定。
二、論罪科刑部分
（一）被告前因施用毒品案件，經觀察、勒戒後，因認有繼續施
      用毒品之傾向，經本院以91年度毒聲字第1117號裁定令入
      戒治處所強制戒治，於92年5 月20日停止戒治執行另案徒
      刑，保護管束期滿未經撤銷停止戒治，於92年12月5 日執
      行完畢，有臺灣高等法院被告前案紀錄表在卷可稽，其經
      強制戒治執行完畢釋放後，5 年內再行施用第一、二級毒
      品，核其所為，係犯毒品危害防制條例第10條第1 、2 項
      之施用第一、二級毒品罪。被告持有第一、二級毒品以供
      施用，持有之低度行為應為施用之高度行為所吸收，均不
      另論罪。
（二）次按刑法於94年2 月2 日修正公布，自95年7 月1 日起施
      行，修正後之刑法刪除連續犯之規定，將本應各自獨立評
      價之數罪，回歸應賦予複數法律效果之原貌，故刑法修正
      施行後多次施用毒品之犯行，應採一罪一罰，始符立法本
      旨（最高法院96年度第9 次刑事庭會議決議可資參照）。
      本件被告係於刑法修正施行後，為2 次施用第一級毒品之
      犯行，且施用毒品之時、地相異，足認犯意並非同一，另
      被告所為施用第一、二級毒品之行為，犯意各別，所犯為
      構成要件相異之罪，均應予以分論併罰。
（三）又被告曾受如事實欄所載之徒刑執行完畢，此有臺灣高等
      法院被告前案紀錄表在卷可稽，其受徒刑之執行完畢，再
      行施用第一、二級毒品，係於5 年以內故意再犯本件有期
      徒刑以上之罪，均為累犯，應分別依刑法第47條第1 項之
      規定加重其刑。
（四）爰審酌被告經觀察、勒戒及強制戒治後，竟未戒除毒癮之
      惡習，而再度施用毒品，顯認缺乏戒斷決心，然其所為僅
      屬戕害自身之行為，未侵犯其他法益，且於本院審理時均
      坦認犯行，犯後態度尚屬良好等一切情狀，分別量處如主
      文所示之刑，並依法定其應執行之刑。
（五）另按查獲之第一、二級毒品，不問屬於犯人與否，均沒收
      銷燬之，毒品危害防制條例第18條第1 項前段定有明文，
      本件扣案之白色粉末2 包（驗餘淨重合計0.3272公克），
      含有第一級毒品海洛因之成分，已如前述，應依首揭規定
      宣告沒收銷燬之；又上開毒品之包裝袋2 只及扣案之吸管
      2 支，均屬被告所有供持有第一級毒品犯罪所用之物，業
      據被告供承在卷，均應依刑法第38條第1 項第2 款之規定
      宣告沒收之。
據上論斷，應依刑事訴訟法第273 條之1 第1 項、第299 條第1
項前段，毒品危害防制條例第10條第1 項、第2 項、第23條第2
項、第18條第1 項前段，刑法第11條前段、第47條第1 項、第38
條第1 項第2 款、第51條第5 款，判決如主文。
本案經檢察官甲○○到庭執行職務。
中    華    民    國    97    年    5     月    30    日
                  刑事第二庭法    官  邰婉玲
以上正本證明與原本無異。
如不服本判決應於收受本判決後10日內向本院提出上訴書狀，其
未敘述上訴理由者，並得於提起上訴後10日內向本院補提理由書
狀（均須按他造當事人之人數附繕本）「切勿逕送上級法院」。
中    華    民    國    97    年    5     月    30    日
                            書 記 官  彭筠凱
附錄所犯法條：
毒品危害防制條例第10條
施用第一級毒品者，處 6 月以上 5 年以下有期徒刑。
施用第二級毒品者，處 3 年以下有期徒刑。


司法院資訊處製作；財團法人民間司法改革基金會備份。
